最高法院刑事判決　　　　　　　　　　　　　　　八十六年度台上字第三五九四號
　　上訴人　甲○○
　　　　　　乙○○
右上訴人等因違反麻醉藥品管理條例案件，不服台灣高等法院台中分院中華民國八十
五年八月廿一日第二審判決（八十五年度上訴字第五○九號，起訴案號：台灣台中地
方法院檢察署八十四年度偵字第一四六一九號），提起上訴，本院判決如左：
    主  文
上訴駁回。
    理  由
關於乙○○販賣安非他命及甲○○部分
按刑事訴訟法第三百七十七條規定，上訴於第三審法院，非以判決違背法令為理由，
不得為之。是提起第三審上訴，應以原判決違背法令為理由，係屬法定要件。如果上
訴理由狀並未依據卷內訴訟資料，具體指摘原判決不適用何種法則或如何適用不當，
或所指摘原判決違法情事，顯與法律規定得為第三審上訴理由之違法情形，不相適合
時，均應認其上訴為違背法律上之程式，予以駁回。本件上訴人乙○○上訴意旨略稱
：共同被告甲○○於審判中稱：「我的安非他命是向乙○○買的，但並非庭上之乙○
○，他也沒有委託我賣」，於檢察官偵查中稱：「我在偵訊說乙○○託我賣是警察叫
我講的」。甲○○尿液未檢出有陽性反應，可能吸用份量不夠或時間已久所致，遽處
上訴人罪刑，自屬違法等語。上訴人甲○○上訴意旨略稱：係台中市警察局刑警隊偵
查員張進典以舉發上訴人未稅香菸為要脅，並利用上訴人不諳法令認為販賣安非他命
量刑較輕，而要上訴人承認販賣，且移送書既記載：上訴人配合警方查獲乙○○及安
非他命。而未獲減刑，均屬違法云云。經查原判決依憑共同被告甲○○於警訊時及檢
察官偵查中之自白，並有安非他命四小包約八公克及檢驗成績書附卷等證據，認定上
訴人等共同非法販賣安非他命之事實。而以甲○○所辯：伊被查獲之四包安非他命係
乙○○放在伊檳榔攤，伊沒有販賣。乙○○所辯：伊不認識甲○○，伊不可能寄放安
非他命予甲○○處云云，均不足採信，甲○○並未吸用安非他命，查獲之安非他命顯
非甲○○所用以吸食，而為上訴人等供販賣之物甚明，且甲○○之警訊筆錄係偵查員
林澤權所製作，並非張進典辦理，況供出共犯而查獲，應否減輕其刑，原審自有裁量
之權。上訴人等上訴意旨否認犯罪，對原審採證認事漫然指摘，要屬事實上之爭執，
不涉及原判決違背法令問題，核與首揭法定要件不符，其上訴違背法律上之程式，應
予駁回。
關於乙○○吸用安非他命部分
按刑事訴訟法第三百七十六條所列各罪之案件，經第二審判決者，不得上訴於第三審
法院，法有明文。本件上訴人乙○○因非法吸用安非他命案件，原審係依違反麻醉藥
品管理條例第十三條之一第二項第四款論處罪刑，核屬刑事訴訟法第三百七十六條第
一款之案件。依首開說明，既經第二審判決，自不得上訴於第三審法院，上訴人竟復
提起上訴，顯為法所不許，併予駁回。
據上論結，應依刑事訴訟法第三百九十五條前段，判決如主文。
中      華      民      國    八十六    年      六      月     十八     日
                              最高法院刑事第四庭
                                  審判長法官  莊  來  成
                                        法官  曾  有  田
                                        法官  王  德  雲
                                        法官  謝  俊  雄
                                        法官  林  永  茂
      右正本證明與原本無異
                                              書  記  官
中      華      民      國    八十六    年      六      月    二十三    日
